【裁判字號】    98,簡附民,10
【裁判日期】    980320
【裁判案由】    違反商標法
【裁判全文】
臺灣高雄地方法院刑事附帶民事訴訟判決
原      告  乙○○○○○○○○○公司
            LOUIS VU.
法定代理人  丙○○Peter.
訴訟代理人  謝天仁律師
            周憲文律師
            陳淑真律師
            謝樹藝律師
            吳佩玲律師
            王志傑律師
被      告  甲○○
上列被告因違反商標法案件（本院98年度簡字第15號），經原告
提起刑事附帶民事訴訟，請求損害賠償，本院於民國98年3 月4
日言詞辯論終結，判決如下：
    主      文
被告應給付原告新臺幣壹佰柒拾肆萬伍仟元，及自民國九十七年
十一月七日起至清償日止，按年息百分之五計算之利息。
被告應負擔費用，將本件判決書之法院名稱、案號、當事人、案
由及主文之內容，以十四公分乘以五公分之版面、十號細明體字
體刊載於中國時報全國版報頭下壹日。
原告其餘之訴駁回。
訴訟費用由被告負擔四分之一，餘由原告負擔。
本判決第一項於原告以新臺幣伍拾捌萬貳仟元供擔保後，得假執
行。
原告其餘假執行之聲請駁回。
    事實及理由
壹、程序部分：
一、本件原告係外國法人，具有涉外因素，原告主張被告有侵害
    其商標權而應負擔損害賠償責任，為一私法爭訟，自應適用
    涉外民事法律適用法以定涉外事件之管轄及準據法。又本件
    被告為我國自然人，其住所地設於本院轄區，且原告所主張
    被告之侵權行為地亦在本院轄區，而被告涉嫌違反商標法之
    行為已經臺灣高雄地方法院檢察署檢察官聲請簡易判決處刑
    ，原告提起附帶民事訴訟，本院就此涉外事件有管轄權。又
    按關於由侵權行為而生之債，依侵權行為地法。但中華民國
    法律不認為侵權行為者，不適用之。侵權行為之損害賠償及
    其他處分之請求，以中華民國法律認許者為限，涉外民事法
    律適用法第九條定有明文。本件原告主張被告侵權行為之事
    實，係發生在我國境內，依上開規定，本件涉外事件之準據
    法，即應適用中華民國法。
二、按訴狀送達後，原告不得將原訴變更或追加，但擴張或減縮
    應受判決事項之聲明者，不在此限，民事訴訟法第255 條第
    1 項第3 款定有明文。本件原告原起訴請求為：(一)被告應給
    付原告新台幣（下同）750 萬元及自起訴狀繕本送達翌日起
    算之法定遲延利息；(二)被告不得再使用如刑事附帶民事訴訟
    起訴狀附表1 所示之註冊商標於所指定之使用商品；(三)被告
    應負擔費用，將本件民事判決之一部（包含標題、案號、當
    事人、代理人、案由、主文）以14公分乘5 公分之版面、10
    號細明體，登載於中國時報全國版報頭下1 日。嗣原告於本
    院審理時，以言詞請求變更聲明為：(一)被告應給付原告750
    萬元及自起訴狀繕本送達翌日起算之法定遲延利息；(二)被告
    應負擔費用，將本件民事判決之一部（包含標題、案號、當
    事人、代理人、案由、主文）以14公分乘5 公分之版面、10
    號細明體，登載於中國時報全國版報頭下1 日。原告上開之
    縮減訴之聲明，經核不甚礙被告之防禦及訴訟之終結，於法
    自無不合，自應准許。
貳、實體部分：
一、原告起訴主張：原告素以設計製作標有LV等各種商標商品著
    稱，相關商品引領時尚流行，迄今凡150 年，深受消費者大
    眾之信賴和喜愛，早已成為精品界之領袖。原告擁有如附表
    1 所示之商標，已在中華民國登記註冊取得商標專用權，足
    以使商品之相關消費者認識其為表彰商品之標識，並得藉以
    與他人之商品相區別，為世界著名之商標。被告明知如附表
    1 所示商標圖案，業經原告向經濟部智慧財產局申請註冊登
    記，而取得商標專用權，詎在未經原告同意或授權之情形下
    ，於92年間，在大陸地區廣東省深圳市，向不詳姓名之人販
    入仿冒上開商標之商品，並將之輸入臺灣地區，存放在其位
    於高雄市三民區○○○路891 號2 樓之4 住處內，並販賣予
    不特定人牟利。嗣於93年8 月20日，經警於上址住處搜索查
    獲仿冒商標商品1 批（業經判處拘役50日確定並執行完畢）
    。被告上開犯行被查獲後，尚有部分仿冒商標商品未遭查扣
    ，被告因需款花用，復另基於販賣仿冒商標商品之犯意，自
    96年12月間某日起，在其位在高雄市三民區○○○路844 號
    8 樓之6 租屋處內，利用網際網路連線至露天拍賣網站，並
    輸入帳號「wu90590 」及密碼登入上開網站，刊登販賣上開
    仿冒商標商品之訊息，而以每件1,980 元至5,000 元之價格
    ，販賣與不特定之人牟利。嗣於97年1 月26日上午11時許，
    經警持搜索票前至上址搜索，當場查獲如附表2 所示之仿冒
    商標商品，而侵害原告之商標權。爰依商標法第61條第1 項
    、第63條第1 項第3 款、第64條提起本訴，聲明請求判命：
    (一)被告應給付原告750 萬元及自起訴狀繕本送達翌日起算之
    法定遲延利息；(二)被告應負擔費用，將本件民事判決之一部
    （包含標題、案號、當事人、代理人、案由、主文）以14公
    分乘5 公分之版面、10號細明體，登載於中國時報全國版報
    頭下1 日。(三)第(一)項請求，願供擔保請准宣告假執行。
二、被告則以：被告雖有在網路上販賣部分遭查扣之仿冒商標商
    品，然獲利不多，且無力賠償原告等語，資為抗辯；並聲明
    ：原告之訴駁回。
三、按附帶民事訴訟之判決，應以刑事訴訟判決所認定之事實為
    據，刑事訴訟法第500 條前段定有明文。本件原告主張被告
    於網路上販賣仿冒LV商標商品而侵害原告商標權之事實，業
    據本院98年度簡字第15號刑事判決認定事證明確，依商標法
    第82條、第81條第1 款之非法販賣侵害商標權人之商品罪，
    判處被告有期徒刑4 月在案，有該判決在卷可稽，自堪信為
    真實。
四、茲本件應審究者在於，原告請求賠償之金額及請求被告刊登
    本件民事判決之一部，是否有理由？茲分述如下：
  (一)關於原告得請求之損害賠償金額部分：
  1.按商標權人對於侵害其商標權者，得請求損害賠償，並得請
    求排除其侵害；有侵害之虞者，得請求防止之，商標法第61
    條第1 項定有明文。又商標權人請求損害賠償時，得就下列
    各款擇一計算其損害：一依民法第216 條規定。但不能提供
    證據方法以證明其損害時，商標權人得就其使用註冊商標通
    常所可獲得之利益，減除受侵害後使用同一商標所得之利益
    ，以其差額為所受損害。二依侵害商標權行為所得之利益；
    於侵害商標權者不能就其成本或必要費用舉證時，以銷售該
    項商品全部收入為所得利益。三就查獲侵害商標權商品之零
    售單價500 倍至1,500 倍之金額。但所查獲商品超過1,500
    件時，以其總價定賠償金額。前項賠償金額顯不相當者，法
    院得予酌減之。商標法第63條第1 、2 項定有明文。又所謂
    零售單價係指侵害他人商標專用權之商品實際出售之單價，
    並非指商標權人自己商品之零售價或批發價而言。
  2.本件被告侵害原告之商標權，已如前述，揆諸上開規定，原
    告自得向被告請求損害賠償。本院審酌本件所查獲被告侵害
    原告商標權之產品共111 件（仿冒商標之商品種類、數量詳
    如附表2 所載），被告於警詢中陳稱以1,980 元至5, 000元
    不等之價格販售仿冒商品等語，及被告侵害之手法、態樣、
    所生危害及被告曾有販賣仿冒原告上開商標商品之前科等一
    切情狀，認原告得請求賠償之零售單價以其商品之均價即3,
    490 元【計算式： (1,980 元＋5,000 元)÷2＝3,490 元】
      按500 倍計算為當。是原告本件得請求賠償之損害金額應
    為1,745,000 元（計算式：3, 490元×500 ＝1,745,000 元
    ），超過部分尚屬過高，不能准許。
  3.按給付無確定期限者，債務人於債權人得請求給付時，經其
    催告而未為給付，自受催告時起，負遲延責任。遲延之債務
    ，以支付金錢為標的者，債權人得請求依法定利率計算之遲
    延利息，民法第229 條第2 項、第233 條第1 項前段分別定
    有明文。本件損害賠償之給付無確定期限，故而原告請求被
    告給付自刑事附帶民事訴訟起訴狀繕本送達翌日即97年11月
    7 日起至清償日止按年息百分之5 計算之利息，即屬有據。
  (二)關於原告請求被告刊登本件民事判決之一部部分：
    按商標權人得請求由侵害商標權者負擔費用，將侵害商標權
    情事之判決書內容全部或一部登載新聞紙，商標法第64條定
    有明文。此乃屬被害人請求為回覆信譽之處分，其方法及範
    圍如何方為適當，法院應參酌被害人之請求及其身份、地位
    、被害程度等各種情事而為裁量。本件斟酌被告侵原告商標
    權之態樣以及查扣商品數量等一切情狀，認原告請求被告應
    負擔費用，將本件判決之法院名稱、案號、案由、當事人及
    判決主文第1 、2 項部分以14公分乘以5 公分之版面、10號
    細明體字登載於中國時報全國版報頭下1 日，自屬有據，且
    為適當必要，應予准許。至原告請求併刊登本判決訴訟代理
    人部分則並無必要，不能准許。
五、綜上所述，原告依據侵害商標權之侵權行為損害賠償法律關
    係，求為判決被告應給付1,745,000 元及自起訴狀繕本送達
    翌日即97年11月7 日起至清償日止，按週年利率百分之5 計
    算之利息，及將本件判決書之法院名稱、案號、當事人、案
    由及主文之內容，以14公分乘以5 公分之版面、10號細明體
    登載於中國時報全國版之報頭下1 日，為有理由，自應准許
    。逾此部分之請求為無理由，應予駁回。
六、就原告聲明第1 項部分，原告陳明願供擔保請准宣告假執行
    ，經核原告勝訴部分，並無不合，爰酌定相當之擔保金額准
    許之。至原告敗訴部分，其假執行之聲請已失所附麗，應併
    予駁回。
七、結論：本件原告之訴為一部有理由、一部無理由，依智慧財
    產案件審理法第27條第2 項、第29條、民事訴訟法第79條、
    第390 條第2 項，判決如主文。
中    華    民    國    98    年    3     月     20   日
                  刑事第15庭  法  官  方錦源
以上正本證明與原本無異。
如不服本判決，應於判決送達後10日內向本院提出上訴狀（應附
繕本）。
中    華    民    國    98    年     3    月     20   日
                              書記官  鄧思辰
附表1：
┌──┬───────┬──────┬────────────┐
│編號│商標圖樣      │商標註冊證號│ 商  標  專  用  範  圍 │
│    │              │專用期限    │                        │
├──┼───────┼──────┼────────────┤
│  1 │              │00000000    │衣服及內衣，毛衣，襯衫，│
│    │              │98年10月31日│婦女緊身褡，束褲，束腰，│
│    │              │            │束腹，套裝，背心，防水衣│
│    │              │            │，裙子，大衣，西裝褲，套│
│    │              │            │頭衣，洋裝，夾克，披肩，│
│    │              │            │長圍巾，圍巾，服飾用腰帶│
│    │              │            │，領巾，領帶，吊褲帶，服│
│    │              │            │飾用手套，服飾用皮帶，褲│
│    │              │            │襪，緊身衣褲，襪子，泳衣│
│    │              │            │，浴袍，鞋，靴，涼鞋，有│
│    │              │            │邊帽，無邊帽。          │
├──┼───────┼──────┼────────────┤
│  2 │              │00000000    │衣服及內衣，毛衣，襯衫，│
│    │              │97年3月15日 │洋裝，束褲，束腰，束腹，│
│    │              │            │套裝，背心，防水衣，裙子│
│    │              │            │，大衣，套頭毛衣，西裝褲│
│    │              │            │，夾克，披肩，長圍巾，服│
│    │              │            │飾用腰帶，領巾，領帶，吊│
│    │              │            │褲帶，服飾用手套，服飾用│
│    │              │            │皮帶，褲襪，緊身衣，襪子│
│    │              │            │，浴衣，浴袍，靴，鞋，涼│
│    │              │            │鞋，帽子，無邊帽。      │
├──┼───────┼──────┼────────────┤
│  3 │              │00000000    │書包，公事包，旅行箱，手│
│    │              │100年2月28日│提箱袋，旅行箱袋，皮夾。│
│    │              │            │                        │
│    │              │            │                        │
│    │              │            │                        │
├──┼───────┼──────┼────────────┤
│  4 │              │00000000    │圍巾，頭巾，包頭巾，束髮│
│    │              │107年1月31日│巾，領巾，絲巾，面紗，手│
│    │              │            │帕。                    │
├──┼───────┼──────┼────────────┤
│  5 │              │00000000    │衣服及內衣，毛衣，襯衫，│
│    │              │107年2月15日│洋裝，束褲，束腰，束腹，│
│    │              │            │套裝，背心，防水衣，裙子│
│    │              │            │，大衣，套頭毛衣，西裝褲│
│    │              │            │，夾克，披肩，長圍巾，服│
│    │              │            │飾用腰帶，領巾，領帶，吊│
│    │              │            │褲帶，服飾用手套，服飾用│
│    │              │            │皮帶，褲襪，緊身衣，襪子│
│    │              │            │，浴衣，浴袍，靴，鞋，涼│
│    │              │            │鞋，帽子，無邊帽。      │
├──┼───────┼──────┼────────────┤
│  6 │              │00000000    │鐘錶及其組件、鐘錶、手錶│
│    │              │97年4月30日 │、時鐘、鬧鐘、碼錶、懷錶│
│    │              │            │、項鍊錶、戒指錶、垂飾錶│
│    │              │            │、手鐲錶、胸飾錶、計時器│
│    │              │            │、計時儀、錶帶、錶鍊、錶│
│    │              │            │殼、錶面、發條、錶盤、錶│
│    │              │            │軸、指針、鐘蕊、字盤、數│
│    │              │            │字、分針、時針、秒針、環│
│    │              │            │節、轉環、栓環、機蕊、擺│
│    │              │            │錘。                    │
├──┼───────┼──────┼────────────┤
│  7 │              │00000000    │鐘錶及其組件、鐘錶、手錶│
│    │              │97年4月30日 │、時鐘、鬧鐘、碼錶、懷錶│
│    │              │            │、項鍊錶、戒指錶、垂飾錶│
│    │              │            │、手鐲錶、胸飾錶、計時器│
│    │              │            │、計時儀、錶帶、錶鍊、錶│
│    │              │            │殼、錶面、發條、錶盤、錶│
│    │              │            │軸、指針、鐘蕊、字盤、數│
│    │              │            │字、分針、時針、秒針、環│
│    │              │            │節、轉環、栓環、機蕊、擺│
│    │              │            │錘。                    │
├──┼───────┼──────┼────────────┤
│  8 │              │00000000    │書包，公事包，旅行箱，手│
│    │              │100年2月28日│提箱袋，皮夾。          │
│    │              │            │                        │
│    │              │            │                        │
├──┼───────┼──────┼────────────┤
│  9 │              │00000000    │圍巾，頭巾，包頭巾，束髮│
│    │              │107年1月31日│巾，領巾，絲巾，面紗，手│
│    │              │            │帕。                    │
│    │              │            │                        │
├──┼───────┼──────┼────────────┤
│ 10 │              │00000000    │被褥、棉被、被套、床單、│
│    │              │97年6月30日 │床罩、枕套、枕頭罩、枕頭│
│    │              │            │、抱枕、靠枕、睡袋、草蓆│
│    │              │            │、竹蓆、涼蓆、藤蓆、編織│
│    │              │            │蓆、毛毯、旅行用毛毯、棉│
│    │              │            │毯、桌毯、絨毯、絲毯、羊│
│    │              │            │毛毯、棉織毯、麻織毯、人│
│    │              │            │造纖維毯、坐墊、被墊、睡│
│    │              │            │墊（露營用）、靠墊、椅墊│
│    │              │            │。                      │
└──┴───────┴──────┴────────────┘
附表2
┌──┬───────────────────┬──┐
│編號│商品名稱                              │數量│
├──┼───────────────────┼──┤
│  1 │仿冒路易威登牌（LV）皮包              │  2 │
├──┼───────────────────┼──┤
│  2 │仿冒路易威登牌（LV）皮夾              │ 66 │
├──┼───────────────────┼──┤
│  3 │仿冒路易威登牌（LV）領帶              │  2 │
├──┼───────────────────┼──┤
│  4 │仿冒路易威登牌（LV）內衣              │  3 │
├──┼───────────────────┼──┤
│  5 │仿冒路易威登牌（LV）絲巾              │ 12 │
├──┼───────────────────┼──┤
│  6 │仿冒路易威登牌（LV）圍巾              │  5 │
├──┼───────────────────┼──┤
│  7 │仿冒路易威登牌（LV）面紙盒            │  2 │
├──┼───────────────────┼──┤
│  8 │仿冒路易威登牌（LV）抱枕              │  2 │
├──┼───────────────────┼──┤
│  9 │仿冒路易威登牌（LV）皮帶              │ 10 │
├──┼───────────────────┼──┤
│ 10 │仿冒路易威登牌（LV）帽子              │  7 │
└──┴───────────────────┴──┘


司法院資訊處製作；財團法人民間司法改革基金會備份。
